【裁判字號】    94,交簡上,253
【裁判日期】    950127
【裁判案由】    過失傷害
【裁判全文】
臺灣高雄地方法院刑事判決           94年度交簡上字第253號
上  訴  人  臺灣高雄地方法院檢察署檢察官
被      告  乙○○
選任辯護人  葉銘進律師
上列上訴人因被告過失傷害案件，不服本院高雄簡易庭中華民國
94年9 月27日94年度交簡字第1910號第一審刑事簡易判決（聲請
簡易判決處刑案號：94年度偵字第12598 號），提起上訴，本院
管轄之第二審合議庭判決如下：
    主  文
上訴駁回。
    事實及理由
一、本案經本院審理結果，認原審以被告乙○○所為係犯刑法第
    284 條第1 項前段之過失傷害罪，而量處拘役55日，並諭知
    易科罰金之折算標準，其認事用法均無違誤，量刑亦屬妥適
    ，應予維持，除引用原審判決書記載之事實、證據及理由（
    如附件），並補充證據如下：行政院國軍退除役官兵輔導委
    員會高雄榮民總醫院94年12月27日高總管字第0940013978號
    函及該院94年5 月17日診斷證明書。
二、被告於本院審理中雖改稱：伊事後到現場去回想，認為當初
    迴轉之地點應係在雙黃線與虛線中間之空白處，而非在雙黃
    線處迴轉云云，然而，被告在偵訊中已明白供承：「我不應
    該雙黃色線迴轉」、「我承認黃色線迴車不當」等語，而辯
    護人對於被告有迴車不當之過失一節亦不爭執，此外卷附道
    路交通事故現場圖亦繪明被告迴轉之處係在雙黃線上，是被
    告於本院所述並非在雙黃線上迴轉云云應非可採。至辯護人
    為被告辯護稱：告訴人甲○○於酒後駕車及行駛在快車道亦
    與有過失云云，經查：卷附告訴人之交通事故談話紀錄表雖
    記載其駕車前有飲用啤酒之事實，然而，一般人飲用酒類後
    之身心狀況如何、對於駕車安全有如何之影響，仍有待進一
    步之探究，非必一有飲用酒類之事實，即遽認其對於交通事
    故之發生具有過失。本件依道路交通事故調查報告表記載雙
    方之飲酒情形，其中一為「未飲酒」、一為「無法檢測」，
    而道路交通事故調查報告表記載對於告訴人違規舉發之事由
    ，為道路交通管理處罰條例第21條第1 項第1 款亦即未領有
    駕駛執照而駕車，亦非酒後駕車，是依現有事證，縱認告訴
    人於駕車前有飲酒，亦難認定其飲酒與本件交通事故之發生
    具有關連性。至告訴人騎乘機車行駛在快車道一節，按機器
    腳踏車在已劃分快慢車道之道路，雙向道路得在最外側快車
    道及慢車道行駛，道路交通安全規則第99條第1 項第2 款定
    有明文，依卷附道路交通事故現場圖、道路交通事故調查報
    告表及相片所示，本件事發路段為雙向二車道，且有劃設快
    慢車道分隔線，亦即一為快車道、一為慢車道，則依前開規
    定，告訴人之機車應得行駛於快車道，亦難執此認定告訴人
    有何過失，是辯護人之辯護意旨尚嫌無據。
三、本件上訴意旨略謂：告訴人甲○○因本件車禍事故所受傷害
    已達重大難治之程度，且被告迄今仍無法與告訴人達成民事
    和解，原審量刑過輕云云，公訴檢察官並於本院審理中當庭
    變更被告所犯為過失致重傷害即刑法第284 條第1 項後段罪
    嫌，經查：就告訴人所受傷勢是否已達刑法第10條第4 項所
    定重傷一節，依行政院國軍退除役官兵輔導委員會高雄榮民
    總醫院94年12月27日高總管字第094001 3978 號函覆結果，
    告訴人並無右上肢完全無法為任何之動作、並無完全喪失效
    用永無恢復可能、亦無其他重大不治或難治傷害之情事，另
    依該院94年5 月17日診斷證明書所載，告訴人右手臂萎縮無
    力，上舉右肩不足30度，肩部運動機能喪失，由此觀之，告
    訴人之右上肢既然尚可上舉，其受傷並未達到完全且永久喪
    失效用之毀敗程度，亦無其他重大不治或難治傷害之情事，
    是尚難認已達刑法所界定之重傷程度，檢察官執此上訴為無
    理由，又檢察官認被告所涉為過失致重傷害罪嫌雖有未合，
    然其基本事實既為同一，自應予以變更。再者，就原審量刑
    是否過輕一節，按法官於有罪判決中，究應如何量處罪刑，
    為實體法賦予審理法官裁量之刑罰權事項，法官行使此項裁
    量權，自得依據個案情節，參諸刑法第57條所定各款犯罪情
    狀之規定，於該法定刑度範圍內，基於合義務性之裁量，量
    處被告罪刑，此量刑之裁量權，固屬於憲法所保障法官獨立
    審判之核心，惟法院行使此項裁量權，亦非得以任意或自由
    為之，仍應受一般法律原理原則之拘束，即仍須符合法律授
    權之目的、法律秩序之理念、國民法律感情及一般合法有效
    之慣例等規範，尤其應遵守比例原則及平等原則之意旨，否
    則即可能構成裁量濫用之違法（另參見最高法院86年度臺上
    字第7655號判決意旨），亦即如非有裁量逾越或裁量濫用之
    違法情事，自不得擅加指摘其違法或不當。經查原審以被告
    所為，係犯刑法第284 條第1 項前段之過失傷害罪，又被告
    對未發覺之犯罪自首並願接受裁判，應依刑法第62條前段規
    定減輕其刑，並審酌被告前無犯罪前科紀錄，素行良好，其
    駕駛自用小客車迴車不當之過失程度及違反道路交通安全規
    則之情節，致告訴人甲○○受有右鎖骨粉碎性骨折、右側第
    四蹠骨骨折等傷害，犯後坦承犯行，然因賠償條件無法達成
    共識，迄未與告訴人達成和解及其智識程度、生活狀況等一
    切情狀，而量處拘役55日，並諭知易科罰金之折算標準，原
    審所為之量刑裁量，並無裁量逾越或裁量濫用之違法情事，
    從而，上訴意旨以原審量刑過輕為由請求提起上訴，亦無理
    由，應予駁回。
據上論斷，應依刑事訴訟法第455 條之1 第1 項、第3 項、第30
0 條、第368 條、第373 條，判決如主文。
本案經檢察官黃碧玉到庭執行職務。
中    華    民    國    95    年    1     月    27    日
      鳳山刑事第二庭審判長法  官  邱明弘
                          法  官  李嘉益
                          法  官  譚德周
以上正本證明與原本無異。
不得上訴。
中    華    民    國    95    年    1     月    27    日
                          書記官  廖美玲


司法院資訊處製作；財團法人民間司法改革基金會備份。
